Inventaris van de archieven van de Nederlandse Ambassade te Pretoria en de Consulaten-Generaal in Zuid-Afrika te Johannesburg en Kaapstad, 1955-1974
Nationaal Archief, Den Haag
- CONSULAAT-GENERAAL ZUID-AFRIKA TE KAAPSTAD, III.
  - Staatkunde, 9.
    - Stukken betreffende de verslagen van dienstreizen van Nederlandse consuls naar diverse plaatsen in Zuid-Afrika., 1956 - 1969; 345-346; 2 omslagen
      - Consul-generaal te Kaapstad en de consul te Bloemfontein, 1956 - 1964, 345
      - Consul-generaal te Kaapstad, 1969, 346
    - Stukken betreffende de verhouding van Zuidwest-Afrika tot Zuid-Afrika., 1958 - 1970; 347-348; 1 pak en 1 omslag
      - 1958-1964, 347
      - 1966-1970, 348; pak
    - Memorie van repliek van Nelson Mandela tijdens zijn rechtszaak voor het gerechtshof te Pretoria op 7 november., 1962; 349; 1 stuk
    - Stukken betreffende politieke aangelegenheden in Zuid-Afrika., 1965 - 1971; 350-351; 1 pak en 1 omslag
      - Algemeen, 1965 - 1971, 350
      - Federale Kleurling Volkspartij, 1969 - 1970, 351; pak
    - Stukken betreffende de bezoeken van Nederlandse politici aan Zuid-Afrika., 1969 - 1971; 352; 1 omslag